【裁判字號】    97,抗,1101
【裁判日期】    970708
【裁判案由】    返還提存物
【裁判全文】
臺灣高等法院民事裁定                  97年度抗字第1101號
抗  告  人  乙○○
                    樓
上列抗告人因與甲○○間返還提存物事件，對於中華民國97年5
月22日臺灣桃園地方法院97年度聲字第571 號裁定提起抗告，本
院裁定如下：
    主  文
抗告駁回。
抗告費用由抗告人負擔。
    理  由
一、抗告意旨略以：相對人於民國（下同）97年3 月24日催告抗
    告人於22日內行使權利，抗告人即於97年4 月15日以存證信
    函要求相對人賠償因假扣押所生損失新台幣6,616 元云云。
二、按民事訴訟法第104 條第1 項第3 款規定，訴訟終結後，供
    擔保人證明已定20日以上之期間，催告受擔保利益人行使權
    利而未行使者，法院應依供擔保人之聲請，以裁定命返還其
    提存物或保證書。上開規定於其他依法令供訴訟上之擔保者
    準用之，並為同法第106 條所規定。次按上開所謂「受擔保
    利益人行使權利」，係指向法院起訴或為與起訴相同效果之
    訴訟行為（如聲請調解或聲請發支付命令）而言（最高法院
    80年台抗字第413 號判例意旨參照）。
三、查相對人於原法院聲請意旨略以：伊因與抗告人間所有權移
    轉登記等事件，前遵原法院96年度裁全字第1055號民事裁定
    ，為擔保假扣押，曾提供財團法人法律扶助基金會台北分會
    出具之保證書為擔保後，聲請原法院以96年度執全字第1192
    號假扣押抗告人之財產，嗣抗告人對假扣押裁定提起抗告，
    經本院於96年5 月4 日以裁定廢棄原法院96年度裁全字第10
    55號假扣押裁定，駁回伊之聲請確定，原法院以96年度執全
    字第1192號實施之假扣押程序亦經撤銷，該假扣押程序業已
    終結，經伊於97年3 月24日催告抗告人於22日內行使權利，
    抗告人未於期限內向法院起訴請求伊及財團法人法律扶助基
    金會台北分會賠償因假扣押所生損害，或為與起訴相同效果
    之訴訟行為等語，業據聲請人提出民事裁定書、執行命令、
    存證信函、掛號郵件收件回執為證（見原法院卷第4 至12、
    22、23頁），並經原法院查詢確認原法院及台灣台北地方法
    院未受理抗告人請求相對人及財團法人法律扶助基金會台北
    分會賠償因假扣押所生損害之民事事件（見原法院卷第14、
    15、18頁），復為抗告人所不爭執，堪信為真正。至抗告人
    陳稱其於97年4 月15日以存證信函要求相對人賠償因假扣押
    所生損失新台幣6,616 元等語，固經抗告人提出存證信函、
    掛號郵件收件回執為證，惟此不具有與起訴相同之效果，揆
    諸前揭說明，難謂抗告人已依民事訴訟法第104 條第1 項第
    3 款規定行使受擔保利益人之權利。是相對人聲請返還保證
    書，尚無不合，原法院予以准許，並無違誤，抗告人求予廢
    棄，為無理由，應予駁回。
四、據上論結，本件抗告為無理由，裁定如主文。
中    華    民    國    97    年    7     月    8     日
                    民事第四庭
                        審判長法  官  張劍男
                              法  官  彭昭芬
                              法  官  翁昭蓉
正本係照原本作成。
不得抗告。
中    華    民    國    97    年    7     月    9     日
                              書記官  張淑芬


司法院資訊處製作；財團法人民間司法改革基金會備份。
